臺灣臺中地方法院民事裁定　94年度簡抗字第15號
抗　告　人　甲○○
相　對　人　尚穩輕金屬科技有限公司
法定代理人　乙○○
上抗告人與相對人尚穩輕金屬科技有限公司間停止執行事件，對
於本院台中簡易庭民國94年7月25日所為裁定 (94年度中簡聲字
第91號)，提起抗告，本院裁定如左：
    主      文
原裁定廢棄。
相對人在第一審之聲請駁回。
抗告及第一審程序費用由相對人負擔。
    理      由
一、抗告意旨略以：強制執行法第18條第1項雖規定：強制執行
    程序開始後，除法律另有規定外，不停止執行。然執行標的
    物之借貸人對拍定人提起確認使用借貸關係存在之訴則非法
    律另有規定之情形，且拍賣之不動產，應於核發權利移轉證
    書後，迅速點交，相對人既以伊與訴外人間之使用借貸關係
    為由，提起第三人異議之訴，顯與要件規定不符，又第三人
    異議之訴，亦僅得請求就已拍定然未分配之價金主張，而不
    得請求撤銷已為之拍賣程序，至點交之執行亦不在停止之範
    圍，原裁定忽略抗告人之權益，裁定相對人提供擔保後，停
    止不動產點交之強制執行之聲請，顯非適法，應予廢棄等語
    。
二、按強制執行程序開始後，除法律另有規定外，不停止執行；
    有回復原狀之聲請，或提起再審或異議之訴，或對於和解為
    繼續審判之請求，或提起宣告調解無效之訴、撤銷調解之訴
    ，或對於許可強制執行之裁定提起抗告時，法院因必要情形
    或依聲請定相當並確實擔保，得為停止強制執行之裁定，強
    制執行法第18條固定有明文。惟是否有必要停止執行程序，
    仍應由受訴法院依具體個案認定之，若受訴法院認無必要，
    僅因聲請人聲明願供擔保，即須裁定停止執行，無異許可聲
    請人憑一己之意，達到停止執行之目的，此非惟與強制執行
    法第18條所定原則上不停止執行之立法意旨有違，且無法防
    止聲請人濫行訴訟以拖延執行。是以，縱聲請人聲明願提供
    擔保，仍須受訴法院認有必要者，始得裁定停止執行。
三、按第三人就執行標的物有足以排除強制執行之權利者，得於
    強制執行程序終結前，向執行法院對債權人提起異議之訴。
    如債務人亦否認其權利時，並得以債務人為被告，強制執行
    法第15條定有明文。經查：本件相對人聲請停止執行，係以
    伊對本院93年度執字第42295號強制執行事件執行標的物即
    坐落台中縣太平市○○路160號建物之第一層樓部分有使用
    權，並已對該執行標的物之拍定人即抗告人提起第三人異議
    之訴為由，依強制執行法第18條聲請裁定停止執行。然本院
    93年度執字第4229 5號強制執行事件之債權人為台東區中小
    企業銀行股份有限公司，債務人為游心鋐，惟本件相對人提
    起第三人異議之訴，並未以該強制執行事件之債權人或債務
    人為被告，而以系爭執行標的物之拍定人為被告，該第三人
    異議之訴之當事人適格顯有欠缺；又第三人就執行標的物有
    足以排除強制執行之權利者，係指對於執行標的物有所有權
    、典權、留置權、質權存在之情形之一者而言，占有，依民
    法第940條之規定，不過對於物有事實上管領之力，自不包
    含在內，最高法院44年台上字第721號判例意旨可參，本件
    相對人係主張對系爭執行標的物與債務人間有使用借貸關係
    為由，而對系爭執行標的物之拍定人提起第三人異議之訴，
    該第三人異議之訴顯無理由。
四、本件相對人雖以伊已提起第三人異議之訴為由，聲請就原法
    院93年度執字第42295號強制執行事件對於已拍定，並已核
    發權利移轉證書之坐落台中縣太平市○○路160號三層路房
    建物之一樓拍賣後點交之強制執行事件，准予停止執行；惟
    相對人所提第三人異議之訴，當事人適格既有欠缺，且所主
    張之權利，亦非強制執行法第15條所泛指之權利，已詳述如
    前，並經本院94年度中簡字第2364號第三人異議之訴事件，
    判決相對人敗訴在案，有上開判決書在卷可佐，本件強制執
    行之標的，若冒然准予相對人供擔保即可停止執行標的於拍
    定後點交程序，而無視於相對人所提起之訴訟，依其主張之
    事由是否已顯無理由，自有未洽；且為避免相對人拒絕或拖
    延執行標的物拍定後之點交程序，縱令形式上已提起第三人
    異議之訴，並陳明願供擔保，然揆諸前開說明，原強制執行
    事件，實無停止執行必要。原裁定法院對於相對人主張業已
    提起第三人異議之訴為由而聲請停止強制執行，疏未審酌該
    第三人異議之訴之是否顯無理由，遽予裁定停止執行，自有
　　未洽。抗告意旨指摘原裁定不當，聲明廢棄，為有理由，自
  　應由本院將原裁定廢棄，更為裁定如主文第2項所示。
五、據上論結，本件抗告為有理由，依強制執行法第30條之1，
    民事訴訟法第492條第2項、第95條、第78條裁定如主文。
中　　華　　民　　國　　94　　年　　12 　月　　 5  　日
                  民事第三庭    審判長  張瑞蘭
                                法  官  卓進仕
                                法  官  林靜芬
右正本係照原本作成。
如不服本裁定，僅得於收受本裁定正本送達10日內，以適用法規
顯有錯誤為理由，向本院提出再抗告狀（須附繕本一份及繳納再
抗告裁判費新台幣1,000元），經本院許可後始可再抗告，前項
許可以原裁定所涉及之法律見解具有原則上重要性者為限。
中　　華　　民　　國　　94　　年　　12 　月　　 5　　日
                                書記官
